# 新年好

提问人：chenyiwei 时间：2018-01-01 23:42:10
一般情况下，对于已确认递延所得税资产或负债的暂时性差异项目，不应出现在下面的调节表中。因为不清楚具体背景，无法判断此处该金额同时出现在上下两张表中的情况是否合理。

回答人：chenyiwei
一般情况下，对于已确认递延所得税资产或负债的暂时性差异项目，不应出现在下面的调节表中。因为不清楚具体背景，无法判断此处该金额同时出现在上下两张表中的情况是否合理。